# 请教陈版：关于协定存款的问题

提问人：胡机智 时间：2021-12-10 22:37:50
公司对A银行存款账户签订了协定存款协议，协议期间为 2018 年 1 月 1 日-2020年 12 月 31 日协议约定：①账户日均余额达到 50 万以上，使用协定利率计息，协定利率为3.3%
②协议签约后，将按照活期利率季度结息（活期0.3%），签约到期日或者合同解除日为客户补息。
计息规则如下：活期利息=累计积数*活期利率/360
补息=累计积数*（3.3%-活期利率）/360
企业在合同到期时，收到补息 50 万，一次性计入财务费用-利息收入
请教陈版：①一次性收到的补息 50 万是否需要按照合同约定的期限进行分摊？ ②关于协定存款的利
息，协定存款的利息远高于一般的存款利息，能否将协定存款视为一种理财，产生的收益能否计入投资收益？

回答人：chenyiwei
协定存款的实际利率取决于账户日均余额，其收益率高于一般活期利率的部分是取决于存款余额的一项理财产品，但该事项不属于嵌入衍生工具，因为企业本身对该账户内余额有较大的主动控制权。
对此类存款，如果管理层有明确、可行的计划以确保其存款期间内任何日期的余额都不小于 50 万元，则对于该 50 万元部分可以视同为持有至到期的定期存款，按约定利率计息，但不属于现金及现金等价物；超出 50 万元的部分仍可以自主支配使用，可以作为银行存款核算及列报。
如果没有明确、合理的计划确保日均余额不低于 50 万元的，则日常按活期利率计息，但全部余额可作为现金及现金等价物。

提问人：胡机智 时间：2021-12-14 01:44:02
谢谢陈版！！
还有一个问题想要补问一下陈版！
因为企业的多个账户均签订协定存款协议，银行是按季度， 20 日结息。那么至本期末，不足一个完整的计息周期。是否需要对截至期末的协定存款利息收入进行预提？分录为借：其他流动资产—应计利息，对方科目借记财务费用—利息收入的负数？

回答人：chenyiwei
原则上可以，实际操作中可以考虑重要性原则。